臺灣臺中地方法院刑事判決
110年度交易字第1884號
公  訴  人  臺灣臺中地方檢察署檢察官
被      告  張子傑



上列被告因過失傷害案件，經檢察官提起公訴（110年度偵字第3
6883號），本院判決如下：
    主    文
張子傑犯過失傷害罪，處拘役貳拾日，如易科罰金，以新臺幣壹
仟元折算壹日。
    犯罪事實
一、張子傑未領有自用小客車駕駛執照，仍於民國109年12月15
    日晚間8時8分許，駕駛車牌號碼0000-00號自用小客車，沿
    臺中市大里區益民路二段往大智路方向行駛，行經該路段與
    東興路（起訴書誤載為新民路二段，應予更正，下同）交岔
    路口，欲左轉駛入東興路時，本應注意汽車行駛至交岔路口
    ，轉彎車應讓直行車先行，而依當時天候晴、夜間無照明、
    柏油路面，路面乾燥、無缺陷、無障礙物、視距良好，並無
    不能注意之情事，竟疏未注意及此，貿然左轉，適○○○ 騎乘
    車牌號碼000-0000號普通重型機車，沿益民路二段對向行駛
    至該處，見狀煞避不及，致○○○ 騎乘之普通重型機車前車頭
    ，與張子傑駕駛之自用小客車前車頭發生碰撞，○○○ 因而人
    車倒地，並受有左大腿挫傷之傷害。
二、案經○○○ 向臺中市大里區調解委員會聲請調解不成立後，聲
    請該會轉由臺中市大里區公所函送臺灣臺中地方檢察署檢察
    官偵查起訴。
　　理    由
一、程序部分：
  ㈠按法院認為應科拘役之案件，被告經合法傳喚無正當理由未
    到庭者，得不待其陳述逕行判決，刑事訴訟法第306 條定有
    明文。查被告張子傑經合法傳喚，無正當理由而未於111年2
     月14 日審判期日到庭，有本院送達證書及當日報到單、審
    判筆錄可參（見本院卷第25至27頁、第35至41頁），爰不待
    其陳述，逕行判決。
  ㈡又按被告以外之人於審判外之陳述，雖不符合刑事訴訟法第1
    59 條之1 至第159 條之4 之規定，但經當事人於審判程序
    同意作為證據，法院審酌該言詞陳述或書面陳述作成時之情
    況，認為適當者，亦得為證據。當事人、代理人或辯護人於
    法院調查證據時，知有第159 條第1 項不得為證據之情形，
    而未於言詞辯論終結前聲明異議者，視為有前項之同意，刑
    事訴訟法第159 條之5 定有明文。查本件判決認定犯罪事實
    所引用之被告以外之人於審判外之陳述，檢察官及被告迄至
    言詞辯論終結前均未聲明異議，且經本院審酌該等證據資料
    製作時之情況，並無違法不當及證明力明顯過低之瑕疵，堪
    認作為證據應屬適當，依上開規定，均具有證據能力。至於
    不具供述性之非供述證據，並無傳聞法則之適用，該等證據
    既無證據證明係公務員違背法定程序所取得，復經本院踐行
    調查證據程序，且與本案具有關聯性，亦均有證據能力。
二、認定犯罪事實之證據及理由：
　　上揭犯罪事實，業據被告於偵查中坦承不諱，核與告訴人○○
    ○ 於警詢時及偵查中指訴之情節相符，並有臺中市政府警察
    局霧峰分局道路交通事故現場圖、道路交通事故調查報告表
    ㈠、㈡、交通事故補充資料表、道路交通事故初步分析研判表
    、現場及車損照片、被告之證號查詢汽車駕駛人資料、告訴
    人之大立內外科中醫診所診斷證明書附卷可稽，被告於偵查
    中之自白核與事實相符，足以採信，本案事證明確，其犯行
    足以認定。
三、論罪科刑之理由：
  ㈠查被告未領有汽車駕駛執照，卻於本案車禍時駕車上路，並
    因而肇事致告訴人受傷，是核被告所為，係犯道路交通管理
    處罰條例第86條第1 項、刑法第284 條前段之汽車駕駛人無
    駕駛執照駕車而犯過失傷害罪，並應依道路交通管理處罰條
    例第86條第1 項之規定加重其刑。
  ㈡又被告於本案車禍後，雖於有偵查權限之司法警察機關尚不
    知何人犯罪前，向據報到場處理之警員當場承認其為肇事人
    ，有臺中市政府警察局道路交通事故肇事人自首情形紀錄表
    在卷可稽（見他字卷第49頁），惟被告於審理中經本院合法
    傳喚無正當理由未於111年2月14日到庭，有本院送達證書及
    當日報到單、審判筆錄可參（見本院卷第25至27頁、第35至
    41頁），而難認被告有接受本案裁判之意思，自無刑法第62
    條前段自首規定之適用，無從據以減輕其刑。
  ㈢爰審酌被告駕車於道路上，本應謹慎注意，遵守交通規則，
    以維護自身及其他參與道路交通者之安全，竟違反注意義務
    以致發生本件車禍，並衡量被告之過失程度、告訴人所受之
    傷害、被告於偵查中坦承犯行之態度等一切情狀，量處如主
    文所示之刑，並諭知易科罰金之折算標準。
據上論斷，應依刑法第299 條第1 項前段、第306條，道路交通
管理處罰條例第86條第1 項，刑法第11條前段、第284條前段、
第41條第1 項前段，刑法施行法第1 條之1 第1 項，判決如主文
。
本案經檢察官屠元駿提起公訴，檢察官朱介斌到庭執行職務。
中　　華　　民　　國　　111 　年　　2 　　月　　23　　日
                  刑事第十二庭  法  官  廖慧娟  
以上正本證明與原本無異。
如不服本判決應於收受送達後20日內向本院提出上訴書狀，並應
敘述具體理由；其未敘述上訴之理由者，應於上訴期間屆滿後20
日內向本院補提理由書（均須按他造當事人之人數附繕本）「切
勿逕送上級法院」。
告訴人或被害人如不服判決，應備理由具狀向檢察官請求上訴，
上訴期間之計算，以檢察官收受判決正本之日起算。
　　　　                        書記官  陳青瑜
中　　華　　民　　國　　111 　年　　2 　　月　　23　　日
附錄本案論罪科刑法條：
【道路交通管理處罰條例第86條第1項】
汽車駕駛人，無駕駛執照駕車、酒醉駕車、吸食毒品或迷幻藥駕
車、行駛人行道或行經行人穿越道不依規定讓行人優先通行，因
而致人受傷或死亡，依法應負刑事責任者，加重其刑至二分之一
。
【刑法第284條】
因過失傷害人者，處1年以下有期徒刑、拘役或10萬元以下罰金
；致重傷者，處3年以下有期徒刑、拘役或30萬元以下罰金。